臺灣板橋地方法院刑事判決　　　　　　　　　　　　　　九十一年度自字第七二號
　　自　訴　人　利友交通企業有限公司　設臺北縣中和市○○路七十二號
　　代　表　人　乙○○　　　　.
　　自訴代理人　甲○○
　　被　　　告　丙○○
右列被告因侵占案件，經提起自訴，判決如左：
    主      文
丙○○意圖為自己不法之所有，而侵占自己持有他人之物，處有期徒刑拾月。緩刑肆
年。
    事      實
丙○○於民國九十年三月十日，至臺北縣中和市○○路七二號，向自訴人租用第Ｇ七
─三五二號牌計程車一輛。約明每十日付款一次，租金每日新台幣九百五十元。詎丙
○○竟意圖為自己不法之所有，自九十年九月十九日起將其持有之該計程車侵占入己
，繼續使用，至今皆未償還車輛及給付租金。
    理      由
一、訊據被告丙○○對於右揭時地向自訴人利友交通企業有限公司租用汽車未還之事
    實供承不諱，核與自訴代理人指述之情節相符，且有計程車租借合約書、催告被
    告還車償付租金之存證信函暨回執、本票及切結書影本在卷可憑。雖被告矢口否
    認有侵占之犯行，辯稱因錢不夠用，且這期間比較少開車，我會去公司處理，我
    目前月薪三萬二千元，我打算每月還二萬元，且車子能讓我繼續使用云云；嗣言
    詞辯論期日，又稱：車子於五月十幾日不見了云云。惟查，被告丙○○曾經自訴
    人發函催告，至今猶拒返還租金，所辯已屬無據。且觀諸被告於本案審理期間，
    既未與自訴人實際進行車輛及租金欠款處理；所謂車輛失竊後，又未通知車主車
    輛遭竊，亦未向警方報案請求協尋車輛，恁置不理等情狀，所辯顯與常理不合，
    要無可採。綜上，被告有侵占之犯意甚明。本件事證已甚明確，被告犯行洵堪認
    定。
二、核被告意圖為自己不法之所有，而侵占自己持有他人之物，所為係犯刑法第三百
    三十五條第一項之侵占罪。茲審酌被告犯罪之動機、目的、手段、所生危害、犯
    罪後迄未與自訴人和解償付損失等一切情狀，量處如主文所示之刑，以資懲儆。
    末查，被告前無犯罪紀錄，有卷附刑案資料查註紀錄表可按，經此偵審程序，當
    知所戒愓，信無再犯之虞，關於自訴人財物上之損失，另有適法程序足以救濟，
    本案尚無必令原身家清白的被告，因此等案情而入獄，爰併宣告緩刑如主文，用
    勵自新。
據上論斷，應依刑事訴訟法第三百四十三條、第二百九十九條第一項前段，刑法第三
百三十五條第一項、第七十四條第一款，罰金罰鍰提高標準條例第一條前段，判決如
主文。
中      華      民      國      九十一      年      六    月    十四    日
                                法  官    郭   豫   珍
右正本證明與原本無異。
如不服本判決應於送達後十日內向本院提出上訴狀。
                                書記官    張   惠   芳
中      華      民      國      九十一      年      六    月    十七    日
附錄本案論罪科刑法條全文：
刑法第三百三十五條第一項：意圖為自己或第三人不法之所有，而侵占自己持有他人
之物者，處五年以下有期徒刑、拘役或科或併科一千元以下罰金。
